臺灣桃園地方法院刑事判決　　　　　　　　　　　　　　九十一年度訴字第六六號
　　公　訴　人　臺灣桃園地方法院檢察署檢察官
　　被　　　告　丙○○
右列被告因搶奪案件，經檢察官提起公訴（九十年度偵字第二二七一號），本院判決
如左：
    主  文
丙○○意圖為自己不法之所有，而搶奪他人之動產，累犯，處有期徒刑柒月；未扣案
之雨傘壹把沒收。
    事  實
一、丙○○曾有詐欺、違反藥事法等前科，又於八十四年間因違反麻醉藥品管理條例
    案件，經本院判處有期徒刑六月，如易科罰金，以三百元折算一日確定，於八十
    五年十月十六日易科罰金執行完畢，仍不知警惕。復於九十年一月七日下午四時
    許行經桃園縣中壢市○○路七十六號旁附近時，見甲○○肩背雙肩式背包一個，
    手牽著其二歲幼子徒步外出購物，認有機可趁，竟意圖為自己不法之所有，持自
    備之黑色雨傘一把，自後抵住甲○○身後背包，並趁其不備之際，自其身後搶走
    背包內紅色小皮夾一個，內有國民身分證、汽、機車駕照、機車行照、郵局提款
    卡各一張及現金新台幣（下同）一千元（起訴書漏載此部分），得手後逃逸。嗣
    於同年月二十一日下午三時二十分許（起訴書誤載為同日下午三時四十五分許）
    ，因丙○○另涉毒品案件遭通緝，經警在桃園縣平鎮市○○路二號十一樓Ａ６室
    之住處查獲，並當場在該處天花板上起出其搶奪之甲○○國民身分證一張。
二、案經甲○○訴由桃園縣警察局中壢分局移送台灣桃園地方法院檢察署檢察官偵查
    起訴。
    理  由
一、訊據被告丙○○矢口否認有何右揭犯行，辯稱：甲○○身分證是在我住處平鎮市
    ○○路二號一一樓Ａ６室找到的，是我自己交給警察的，那是我朋友乙○○、陳
    文陽換衣服時留下來的，時間在我被抓的前一、二天。我當時會把甲○○身分證
    交給警察是一片好意，想要叫警察還給她云云。惟查：（一）右揭事實，業據告
    訴人甲○○指訴綦詳，核與證人即查獲本案之員警吳明樹、林貴錄、廖茂宏於偵
    查中證稱之情節相符，且告訴人甲○○於警訊即當場指認：伊被搶時有回頭正面
    看被告丙○○，他行搶當時走路係一拐一拐的，伊可以確定是在場的被告等語（
    見偵卷第九頁），並於本院審理時再指認：我可以確定是他（搶我的皮包）。當
    時我有回頭看，他走的很快，腳一跛一跛的，．．．等情明確（九十一年二月八
    日筆錄），且被告亦於警訊時及偵查中自承：大約在半年前，因另案遭警察前往
    其戶籍地查緝時，因其從三樓跳下逃走時受傷，從此走路會一拐一拐的等語（見
    偵卷第七頁、第二十六頁反面），而被告於為警查獲時，確有跛行之情形，亦據
    證人吳明樹、林貴錄、廖茂宏證述屬實在卷（見偵卷第六十四頁）；此外，並有
    贓物領據、搜索扣押證明筆錄各一紙附卷足佐。足見告訴人之指認無訛。（二）
    雖被告辯稱：甲○○之身分證係其交給警察，要還給甲○○的云云，然查告訴人
    甲○○之國民身證係警方人員在其上開住處天花板上所起獲，業據證人吳明樹、
    林貴錄、廖茂宏於偵查中證述明確在卷（見偵卷第六十四頁反面），且參以被告
    果真要將告訴人甲○○之身分證交給警察，豈會於警方前往查察時，始由警方在
    其上址住處天花處取獲，而未事先送交警方處理？顯見被告所辯與事實不符，要
    無足採。（三）而被告對於告訴人甲○○身分證之來源，先則於警訊時辯稱：甲○○之身分證係其友人乙○○與綽號「小楊」之男子於九十年一月十七日下午三
    時許來伊上址住處，找伊聊天時遺留下來的，他表示證件是偷來的，請伊幫忙辦
    王八卡，遭其拒絕後未帶走所留下來的云云（見偵卷第六頁），復於偵查中辯稱
    ：甲○○之身分證是乙○○及名為「楊文通」之人帶來的，在其上址住處換衣服
    ，沒有將衣服拿走所留下的云云（見偵卷第五十三頁反面第五十四頁），足見被
    告所辯即有前後不一之瑕疵。復佐之證人乙○○於偵查中亦結證稱：其並未將甲○○之身分證交給丙○○，也沒有至丙○○住處換衣服之情事，而伊與綽號「文
    通」之陳文陽於九十年一月間均無跛行之情形等語在卷，而證人乙○○與被告並
    無仇隙，當無構詞誣陷被告之必要，是其證詞應勘採信；顯見被告所辯亦與事實
    不符，委無足採。（四）至被告雖聲請傳喚證人陳文陽到庭以證明所言為真實，
    然查被告並無法提供證人陳文陽之確切地址及其確實年籍資料，供本院傳喚查證
    ，再者本案事實已臻明確，本院認無再行傳喚證人陳文陽之必要，附此敘明。綜
    上所述，被告犯行已事證明確，實堪認定，應依法論科。
二、核被告所為，係犯刑法第三百二十五條第一項之搶奪罪。又被告曾有如事實欄所
    載之犯行及執行情形，有台灣高等法院被告全國刑案查註紀錄表、台灣桃園地方
    法院檢察署刑案資料查註紀錄表在卷可按，其於五年內再犯本案有期徒刑以上之
    罪，為累犯，應依法加重其刑。爰審酌被告犯罪動機、目的、手段、所生危害、
    犯罪後態度等一切情狀，量處如主所示之刑，以資懲處。至未扣案之黑色雨傘一
    把，係被告所有供其犯罪所之物，已如前述，雖未扣案，然亦無證據證明已滅失
    ，應依刑法第三十八條第一項第二款宣告沒收。
據上論斷，應依刑事訴訟法第二百九十九條第一項前段，刑法第三百二十五條第一項
、第四十七條、第三十八條第一項第二款，判如主文。
本案經檢察官林良蓉到庭執行職務。
中        華        民        國    九十一    年   二    月    二十七   日
                                    台灣桃園地方法院刑事第四庭
                                              法  官   邱滋杉
右正本證明與原本無異。
如不服本判決，應於判決送達後十日內向本院提出上訴狀( 應附繕本 )，上訴於
臺灣高等法院。
                                              書記官   周巧屏
中        華        民    國    九十一    年   三   月       四     日
附錄本案論罪科刑法條全文：
刑法第三百二十五條第一項：
意圖為自己或第三人不法之所有，而搶奪他人之動產者，處六月以上五年以下有期徒
刑。
刑法第三百二十條第一項：
意圖為自己或第三人不法之所有，而竊取他人之動產者，為竊盜罪，處五年以下有期
徒刑、拘役或五百元以下罰金。
